【裁判字號】    94,易,1389
【裁判日期】    950329
【裁判案由】    毒品危害防制條例
【裁判全文】
臺灣桃園地方法院刑事判決              94年度易字第1389號
公  訴  人  臺灣桃園地方法院檢察署檢察官
被      告  乙○○
指定辯護人  本院公設辯護人  甲○○
上列被告因毒品危害防制條例案件，經檢察官提起公訴（94年度
毒偵字第5085號），嗣經本院訊問被告後，被告自白犯罪，檢察
官聲請協商判決，經本院合議庭裁定由受命法官改依簡式審判程
序後為協商判決，本院判決如下：
    主      文
乙○○連續施用第二級毒品，處有期徒刑柒月，扣案之第二級毒
品甲基安非他命壹包（含貳只塑膠袋實稱毛重壹點肆捌貳公克）
，沒收銷燬之；扣案之吸食器壹組，沒收之。
    事實及理由
一、犯罪事實：被告乙○○前曾於民國87年間因施用毒品案件，
    經本院以87年度毒聲字第1849號裁定應送勒戒處所觀察、勒
    戒，因認無繼續施用毒品傾向，於87年10月3 日執行完畢釋
    放，並經臺灣桃園地方法院檢察署檢察官於87年10月2 日以
    87年度偵字第14117 號為不起訴處分確定；於92年間因施用
    毒品案件，經本院以92年度毒聲字第3108號裁定送觀察、勒
    戒，於93年6 月25日入所，雖認有繼續施用傾向，惟因毒品
    危害防制條例修正，遂於93年7 月21日觀察、勒戒執行完畢
    後出所，並經檢察官以違反毒品危害防制條例案件提起公訴
    ，經本院於93年9 月24日以93年度訴字第1327號判決就施用
    第一級毒品部分判處有期徒刑7 月，就施用第二級毒品部分
    判處有期徒刑5 月，應執行有期徒刑10月確定，於94年9 月
    13日入監執行，目前仍在執行中（不構成累犯）。詎其仍未
    戒除毒癮，明知甲基安非他命係毒品危害防制條例所稱之第
    二級毒品，不得非法持有及施用，竟自93年10月底某時起至
    94年9 月12日某時止，連續在某不詳地點，施用第二級毒品
    甲基安非他命多次。嗣為警於94年9 月13日11時45分許，在
    桃園縣中壢市○○○街15號3 樓查獲，並扣得第二級毒品甲
    基安非他命1 包（含2 只塑膠袋實稱毛重1.482 公克）、被
    告所有供（但非專供）施用第二級毒品所用之吸食器1 組及
    與本案無關之研磨機1 臺、電子秤1 臺。案經海巡署海岸巡
    防總局北部地區巡防局移送臺灣桃園地方法院檢察署檢察官
    偵查起訴。
二、證據：
（一）被告乙○○於本院審理中之自白。
（二）卷附濫用藥物尿液檢驗檢體監管紀錄表、臺灣檢驗科技股
      份有限公司濫用藥物尿液檢驗報告各1 紙。
（三）扣案第二級毒品甲基安非他命1 包（含2 只塑膠袋實稱毛
      重1.482 公克），及卷附行政院衛生署管制藥品管理局檢
      驗成績書1 紙。
（四）扣案吸食器1 組。
三、本件被告已認罪，經檢察官與被告於本院審理時達成協商之
    合意，其合意內容為：被告就連續施用第二級毒品甲基安非
    他命願受科處有期徒刑7 月。經查，上開協商合意並無刑事
    訴訟法第455 條之4 第1 項所列情形之一，檢察官聲請改依
    協商程序而為判決，本院爰不經言詞辯論，於協商合意範圍
    內為協商判決，合予敘明。
四、沒收：扣案之第二級毒品甲基安非他命1 包（含2 只塑膠袋
    實稱毛重1.482 公克），因甲基安非他命為第二級毒品，包
    裝之塑膠袋又與所包裝之甲基安非他命難以析離，應一併依
    毒品危害防制條例第18條第1 項前段之規定，沒收銷燬之。
    扣案之吸食器1 組，為被告所有供（但非專供）施用第二級
    毒品甲基安非他命所用之物，應依刑法第38條第1 項第2 款
    規定，沒收之。至扣案之研磨機1 臺、電子秤1 臺，無證據
    證明與被告施用第二級毒品犯行有關，且公訴檢察官於本院
    簡式審判程序中亦表明：研磨機、電子秤不在本案聲請沒收
    云云（見本院94年11月25日簡式審判筆錄第2 頁），爰不宣
    告沒收，一併敘明。
五、附記：就被告所犯施用第二級毒品犯行部分，公訴人認被告
    係施用第二級毒品安非他命云云，查安非他命、甲基安非他
    命固同屬安非他命類之中樞神經興奮劑，且俗名通常互為混
    用，惟2 者究係不同之第二級毒品，並以甲基安非他命為目
    前國內濫用最為嚴重，而施用甲基安非他命之代謝最先是去
    N- 甲 基（N-demethylation）形 成安非他命，而施用甲基
    安非他命後，在正常尿液PH值情況下，24小時內，有43％服
    用劑量以甲基安非他命原態排出；另施用安非他命後24小時
    內，有30％以安非他命原態排出，20％經去氨基作用及氧化
    作用形成苯甲酸，2 ％經反應形成Norephedrine（參照行政
    院衛生署出版「物質濫用」、「常見濫用藥物檢驗方法彙編
    」2 書所載），本件被告於94年9 月13日為警查獲採尿送驗
    結果，安非他命、甲基安非他命均呈陽性反應，又查施用安
    非他命後，其尿液不致檢出甲基安非他命陽性反應，而施用
    甲基安非他命後，其尿液可檢出甲基安非他命和其代謝物安
    非他命成分，此有行政院衛生署管制藥品管理局93年11月2
    日管檢字第0930010499號函可按，是被告尿液經檢驗出甲基
    安非他命陽性部分，係被告施用甲基安非他命後以甲基安非
    他命原態排出者；而檢驗出安非他命陽性部分，雖施用甲基
    安非他命、安非他命均可檢驗出安非他命陽性反應，如前所
    述，本件已可認定被告確有施用甲基安非他命犯行，且被告
    上開為警扣得之第二級毒品經行政院衛生署管制藥品管理局
    檢驗結果，係甲基安非他命，復無其他積極證據證明被告另
    有施用安非他命犯行，參諸國內幾乎都係濫用甲基安非他命
    者，鮮有濫用安非他命者（遲至89年5 月間國內方出現第1
    次在錠劑中檢驗出安非他命，而非甲基安非他命之案例），
    依「罪證有疑，利歸被告」之證據法則，應認前開安非他命
    陽性反應，仍係被告施用甲基安非他命後經代謝作用所致。
    綜上，應認被告係施用第二級毒品甲基安非他命，而非安非
    他命，是公訴人此部分認定，尚有未洽，應予更正。
六、應適用之法條：刑事訴訟法第455 條之4 第2 項、第455 條
    之8 ，毒品危害防制條例第10條第2 項、第18條第1 項前段
    ，刑法第11條、第56條、第38條第1 項第2 款。
七、本判決除有刑事訴訟法第455 條之4 第1 項第1 款、第2 款
    、第4 款、第6 款、第7 款所定情形之1 ，或違反同條第2
    項規定者外，不得上訴。
八、如不服本件判決，得自收受判決送達之日起10日內，向本院
    提出上訴書狀，上訴於第二審法院。
本案經檢察官嵇珮晶到庭執行職務。
中    華    民    國    95    年     3    月    29    日
                  刑事第二庭    法  官  鄭吉雄
以上正本證明與原本無異。
如不服本判決，應於判決送達後10日內向本院提出上訴狀（應附
繕本），上訴於臺灣高等法院。
                              書記官  謝至菁
中    華    民    國    95    年     4    月     6    日
附錄法條：
毒品危害防制條例第10條第2項
施用第二級毒品者，處 3 年以下有期徒刑。


司法院資訊處製作；財團法人民間司法改革基金會備份。
